【裁判字號】    99,審訴,243
【裁判日期】    991026
【裁判案由】    妨害性自主
【裁判全文】
臺灣新竹地方法院刑事判決             99年度審訴字第243號
公  訴  人  臺灣新竹地方法院檢察署檢察官
被      告  甲○○
選任辯護人  林進塗律師
上列被告因妨害性自主案件，經檢察官提起公訴（99年度偵字第
931號），本院合議庭裁定適用簡式審判程序，判決如下：
    主  文
甲○○犯強制猥褻罪，處有期徒刑拾月。緩刑貳年，緩刑期內付
保護管束，並應於判決確定後壹年陸月內，向執行檢察官指定之
政府機關、政府機構、行政法人、社區或其他符合公益目的之機
構或團體，提供捌拾小時之義務勞務。
    事  實
一、甲○○於民國98年12月5 日上午9 時許，因新竹市第8 屆市
    長及市議員選舉，其為替某候選人拉票，而前往認識之代號
    00000000 A之成年女子位於新竹市之住處拉票（真實姓名年
    籍及地址詳卷，下稱A 女），見孱弱之A 女獨自一人在家中
    客廳，認有機可乘，竟基於強制猥褻之犯意，違反A 女之意
    願，假藉好意詢問A 女身體狀況是否恢復，先撫摸A 女雙手
    ，進而將A 女之上衣掀開，以手撫摸A 女之胸部，因A 女身
    體狀況不佳，雖以手推卻，仍不敵孔武有力之甲○○，甲○
    ○又強行撫摸A 女之下體，並以戲謔之口吻稱「有沒有要看
    A 片、要不要幫你介紹男朋友、有沒有想過性愛關係」等語
    ，以此違反A 女意願之方法對A 女為猥褻之行為，嗣因甲○
    ○臨時接獲電話，旋即離開，後經A 女報警循線查獲，始悉
    上情。
二、案經A 女訴由新竹市警察局移送臺灣新竹地方法院檢察署檢
    察官偵查起訴。
    理  由
一、本件被告甲○○所犯強制猥褻罪，『非』死刑、無期徒刑、
    最輕本刑為3 年以上有期徒刑之罪，或高等法院管轄第一審
    之案件，被告於本院本院準備程序進行中，就被訴事實為有
    罪之陳述，合於刑事訴訟法第273 條之1 第1 項之規定，裁
    定適用簡式審判程序，合先敘明。
二、本件判決內容因有揭露足以識別被害人身分資訊之虞，爰依
    性侵害犯罪防治法第12條第2 項之規定，於本件判決書以代
    號A 女代替被害人之真實姓名，以代號00000000C 代替被害
    人A 女之姊之真實姓名，併此說明。
三、認定犯罪事實所根據的證據及理由：
（一）被告甲○○於審理中之自白（見本院卷第29-30 頁、第56
      -57頁、第59-61頁）。
（二）告訴人即被害人A 女於警詢及偵查中之證述（見偵查卷第
      5- 6頁、第10-11頁）。
（三）證人即A 女之姊00000000C 於警詢及偵查中之證述（見偵
      查卷第7 頁、第24-27頁）。
（四）告訴人之母於審理中之證述（見本院卷第29-30 頁、第56
      -57頁、第59-61頁）。
（五）行政院衛生署新竹醫院99年3 月11日新醫歷字第09900013
      73號函暨檢附A 女之病歷資料、診斷證明書（見偵查卷證
      物封內；本院卷第14-21頁）。
四、論罪科刑：
（一）核被告甲○○所為，係犯刑法第224 條強制猥褻罪。
（二）爰審酌被告因一時色慾薰心，為圖一己性慾之滿足，竟趁
      與告訴人A 女獨處之際，對其強制猥褻得逞，其行為戕害
      被害人A 女之身心，犯罪情節及惡性均非輕，另審酌被告
      之素行、犯罪手段、犯罪動機、目的、方法、生活狀況、
      智識程度及犯後坦承犯罪、態度良好等一切情狀，爰依法
      量處如主文所示之刑，以資懲儆。
（三）被告甲○○前未曾因故意犯罪受有期徒刑以上刑之宣告，
      此有臺灣高等法院被告前案紀錄表1 份在卷可查，因一時
      失慮致罹刑章，且與被害人A 女及A 女之母達成和解，並
      已交付和解金，有和解筆錄及匯款單據影本各一份附卷足
      憑（見本院卷第31-32頁、第52-53頁），堪認已有悔意，
      且被害人A 女之母表示願意給予被告緩刑（見本院卷第61
      頁），本院認被告經此次偵、審過程之教訓，當知警惕，
      認其應無再犯之虞，更何況，對被告施以上開主文所示之
      中期自由刑將有可能產生諸多流弊：對於初犯者，若任意
      施以中期自由刑，將使其喪失對拘禁之恐懼，減弱其自尊
      心；又犯罪者之家屬在物質及精神上均將受到重大損失，
      將衍生更多社會問題；再者犯罪者被釋放時，社會復歸時
      往往遇到多種困難，成為促成其再犯之原因；且執行機構
      設施、人力有限，難以對受刑人全面達到教化之效果，若
      輕易對本案被告施以中期自由刑，將使其易受惡性之感染
      ，成為再犯之原因，亦即本性善良者，若僅係偶然犯罪或
      過失犯罪，即受到中期自由刑之拘禁，則成為毫無變通地
      均送到龍蛇雜處之監所服刑，反而會使其學習犯罪不良習
      性及其他犯罪技巧，使該偶然犯罪或過失犯罪者下次再犯
      罪。因此似此中期自由刑既無益於改善受刑人惡性，又無
      威嚇之效果，反而導致受刑人將來再犯之危險提高，社會
      將付出更大成本，故本院同時基於以上中期自由刑缺失之
      考量，認對被告所宣告之刑，以暫不執行為適當，以觀後
      效，爰併予宣告緩刑2 年，另為使其深切反省，爰依刑法
      第74條第2項第5款之規定，諭知被告應於判決確定後1年6
      月內，向執行檢察官指定之政府機關、政府機構、行政法
      人、社區或其他符合公益目的之機構或團體，提供80小時
      之義務勞務，並依刑法第93條第1項第2款諭知緩刑期內付
      保護管束，以啟自新，兼觀後效。至於被告究應向何政府
      機關、政府機構、行政法人、社區或其他符合公益目的之
      機構或團體提供義務勞務，屬執行之問題，應由執行檢察
      官斟酌全案情節及各政府機關、政府機構、行政法人、社
      區或其他符合公益目的之機構或團體之需求，妥為指定。
      再者，倘被告違反上開所定負擔情節重大，足認原宣告之
      緩刑難收其預期效果，而有執行刑罰之必要，依刑法第75
      條之1第1項第4 款規定，得撤銷其緩刑之宣告，併此敘明
      。
五、適用法律依據：
（一）程序法方面：刑事訴訟法第273 條之1 第1 項、第299 條
      第1 項前段。
（二）實體法方面：刑法第224 條、第74條第1 項第1 款、第2
      項第5 款、第93條第1 項第1 款、第2款，判決如主文。
本案經檢察官陳中順到庭執行職務。
中    華    民    國    99    年    10    月    26    日
                    刑事第九庭  法  官        邱忠義
以上正本證明與原本無異。
如不服本判決應於收受判決後10日內向本院提出上訴書狀，並應
敘述具體理由。其未敘述上訴理由者，應於上訴期間屆滿後20日
內向本院補提理由書(均須按他造當事人之人數附繕本)「切勿逕
送上級法院」。
中    華    民    國    99    年    10    月    26    日
                                書記官        王思穎
附錄本案論罪科刑實體法條全文：
刑法第224條
對於男女以強暴、脅迫、恐嚇、催眠術或其他違反其意願之方法
，而為猥褻之行為者，處6 月以上5 年以下有期徒刑。

司法院資訊處製作；財團法人民間司法改革基金會備份。
